【裁判字號】    97,上易,328
【裁判日期】    970630
【裁判案由】    恐嚇等
【裁判全文】
臺灣高等法院臺南分院刑事判決         97年度上易字第328號
上  訴  人  臺灣雲林地方法院檢察署檢察官
被      告  甲○○
上列上訴人因被告恐嚇等案件，不服臺灣雲林地方法院九十七年
度易字第七十八號中華民國九十七年三月二十八日第一審判決（
起訴案號：臺灣雲林地方法院檢察署九十六年度偵字第六Ｏ三六
號），提起上訴，本院判決如下：
    主  文
上訴駁回。
    事  實
一、甲○○與乙○○係姪嬸關係，因乙○○之同居人廖榮華於民
    國九十六年十一月一日、三日某時，跟蹤甲○○，甲○○心
    生不滿，基於毀損之犯意，於同年月四日二十三時三十分許
    ，持所有持拔釘器一支，破壞乙○○所有位於雲林縣斗南鎮
    ○○路一六一號住處一樓廚房窗戶之木框及紗網，足以生損
    害於他人。
二、案經乙○○訴由雲林縣警察局斗南分局移送臺灣雲林地方法
    院檢察署檢察官偵查起訴。
    理  由
一、按被告以外之人於審判外之言詞或書面陳述，除法律有規定
    者外，不得作為證據，刑事訴訟法第一百五十九條第一項定
    有明文。惟同法第一百五十九條之五規定：被告以外之人於
    審判外之陳述，雖不符前四條之規定，而經當事人於審判程
    序同意作為證據，法院審酌該言詞陳述或書面陳述作成時之
    情況，認為適當者，亦得為證據；當事人、代理人或辯護人
    於法院調查證據時，知有第一百五十九條第一項不得為證據
    之情形，而未於言詞辯論終結前聲明異議者，視為有前項之
    同意。檢察官所提出之被告甲○○之警、偵訊筆錄、告訴人
    乙○○之警、偵訊筆錄、雲林縣警察局斗南警分局扣押物品
    目錄表、扣案之拔釘器一支、現場照片八幀，除被告之筆錄
    ，係被告本身之供述證據，無傳聞證據排除之適用，而被告
    又無抗辯該等筆錄之作成有出於強暴、脅迫、利誘、詐欺、
    疲勞訊問、違法羈押或其他不正之方法，且亦無違反被告訴
    訟法上權利保障之事項，自得為證據。其他證據方法既經二
    造同意為證據使用，且於言詞辯論終結前，均未聲明異議，
    本院審酌該等證據作成時之情況，認為適當，均認有證據能
    力。
二、訊據被告甲○○對於毀損犯行，坦承不諱，核與告訴人乙○
    ○指訴情節相符，復有雲林縣警察局斗南警分局扣押物品目
    錄表、扣案之拔釘器一支及現場照片八幀在卷可佐。足證被
    告上開自白與事實相符，而得採為論罪之依據。是本件事證
    明確，被告毀損犯行可以認定，應依法論罪科刑。
三、核被告所為係犯刑法第三百五十四條之毀損罪。
四、原判決以被告甲○○毀損犯行，罪證明確，因予適用刑法第
    三百五十四條、第四十一條第一項前段、刑法施行法第一條
    之一之規定，並審酌被告患有憂鬱症、其犯罪之動機、目的
    、手段、所生危害、與告訴人之關係及犯後坦承態度等一切
    情狀，量處拘役十日，並諭知易科罰金折算標準，以資懲儆
    。另說明扣案之拔釘器一支，為被告所有供犯罪所用之物，
    依刑法第三十八條第一項第二款宣告沒收。
五、本院經核原判決認事用法，均無違誤，量刑亦稱妥適。公訴
    人上訴意旨，指摘被告噴灑殺蟲劑之行為，致告訴人產生嘔
    吐、頭昏等身體不適症狀，符合刑法第二百七十七條第一項
    傷害罪之構成要件。另被告在告訴人家中廚房噴灑大量殺蟲
    劑，造成告訴人無法進入廚房或無法在廚房久留，係妨害人
    行使權利，亦該當刑法第三百零四條強制罪之構成要件，原
    判決僅判處被告毀損罪及量處拘役十日之刑度，尚有未洽云
    云。經查，檢察官起訴書記載之起訴內容並未敘及告訴人因
    被告噴灑殺蟲劑致受有身體之傷害及造成告訴人無法進入廚
    房或無法在廚房久留，而妨害人行使權利之事實，自非起訴
    之範圍。又因被告被訴噴灑殺蟲劑之行為，涉有恐嚇罪嫌部
    分，業經原審判決無罪確定在案（檢察官就此部分未聲明上
    訴而確定），故與起訴部分並無裁判上一罪之關係，法院自
    不得加以審理。從而，檢察官之上訴即無理由，應予駁回。
據上論結，應依刑事訴訟法第三百六十八條，判決如主文。
本案經檢察官曾銘芳到庭執行職務。
中    華    民    國    97    年    6     月    30    日
                  刑事第六庭    審判長法  官  蔡崇義
                                      法  官  杭起鶴
                                      法  官  曾文欣
以上正本證明與原本無異。
不得上訴。
                                      書記官  李育儒
中    華    民    國    97    年    7     月    1     日
附錄本案論罪科刑法條全文：
刑法第三百五十四 條：（毀損器物罪）
毀棄、損壞前二條以外之他人之物或致令不堪用，足以生損害於
公眾或他人者，處二年以下有期徒刑、拘役或五百元以下罰金。


司法院資訊處製作；財團法人民間司法改革基金會備份。
